臺灣臺中地方法院刑事判決　　　　　　　　　　　　九十三年度交易字第三三六號
　　公　訴　人　臺灣臺中地方法院檢察署檢察官
　　被　　　告　乙○○
右列被告因過失傷害案件，經檢察官提起公訴（九十三年度偵字第一一○三二號），
本院合議庭裁定適用簡式審判程序，判決如左：
    主  文
乙○○服用酒類，不能安全駕駛動力交通工具而駕駛，處有期徒刑貳月，如易科罰金
，以佰元折算壹日；又因過失傷害人，處有期徒刑月，如易科罰金，以佰元折
算壹日。應執行有期徒刑肆月，如易科罰金，以佰元折算壹日。
    事  實
一、乙○○於民國九十三年五月十四日十九時許，飲用高粱酒後，已達不能安全駕駛
    動力交通工具之程度，竟仍騎乘車牌號碼ＪＣＴ─三五二號重型機車，沿臺中縣
    石岡鄉○○路由西向東行駛，迨行經明德路三十五號前時，本應注意臨時停車應
    依車輛順行方向緊靠道路右側，及車輛起步時應顯示方向燈，注意前後左右有無
    障礙或車輛，並應讓行進中之車輛優先通行，且當時天氣晴、夜間無照明、柏油
    路面乾燥無缺陷、亦無障礙物、視距良好，依當時情形並無不能注意之情形，竟
    疏未注意上開規定，將機車停止於慢車道上，適同向在後之甲○○騎乘車牌號碼
    ＮＷＯ─九七一號機車至該處，為閃避乙○○停放於慢車道之機車，而向左變換
    至外側快車道，詎料乙○○又突然駕駛機車由慢車道起步向左變換至外側快車道
    ，甲○○閃煞不及而與乙○○發生擦撞，甲○○人車倒地，受有右肩、右手腳擦
    挫傷等傷害。乙○○亦受傷送醫，經醫師抽血檢驗，測得其血液中酒精濃度為四
    三七‧三ＭＧ／ＤＬ，換算呼氣酒精濃度達每公升二‧一毫克。
二、經被害人甲○○訴由臺中縣警察局東勢分局報告臺灣臺中地方法院檢察署檢察官
    偵查起訴。
    理  由
一、被告乙○○於本院審理時對於右揭事實坦承不諱，核與告訴人甲○○指訴之情節
    相符，並有東勢鎮農會附設農民醫院診斷證明書、衛生署豐原醫院抽血檢驗結果
    單、道路交通事故現場圖、調查報告表在卷可稽。按飲酒後其吐氣所含酒精濃度
    超過每公升零‧二五毫克以上者，不得駕車；車輛臨時停車時，應依車輛順行方
    向緊靠道路右側；及車輛起步前應顯示方向燈，注意前後左右有無障礙或車輛，
    並應讓行進中之車輛優先通行，道路交通安全規則第一百一十四條、第一百一十
    一條第二項及第八十九條分別定有明文。經查，被告乙○○於飲酒後血中所含酒
    精濃度為四三七點三ＭＧ／ＤＬ，換算呼氣中所含酒精濃度高達每公升二點一毫
    克，依上開規定自不得騎車，惟其仍違反規定騎乘機車，且於行駛至肇事路段時
    ，原應注意上開交通安全規則之規定，且當時天氣晴、夜間無照明、柏油路面乾
    燥無缺陷、亦無障礙物、視距良好，有前開道路交通事故調查報告表（一）在卷
    足參，依當時情形並無不能注意之情形，竟疏未注意前揭規定以致肇事，致告訴
    人甲○○受有肩、右手腳擦挫傷等傷害，被告顯有過失，且被告乙○○過失行為
    與被害人甲○○之受傷間，具有相當因果關係。又按服用酒類不能安全駕駛動力
    交通工具之認定，參考德國、美國之認定標準，對於酒精濃度呼氣已達每公升零
    點五五毫克或血液濃度達百分之零點一一以上，肇事率為一般正常人之十倍，應
    認為已達不能安全駕駛之標準（法務部八十八年五月十八日八八年度法檢字第一
    六六九號函參照），被告所測得飲酒後血中所含酒精濃度為四三七點三ＭＧ／Ｄ
    Ｌ，換算呼氣中所含酒精濃度高達每公升零點二點一毫克，其駕駛車輛之注意能
    力已因飲酒而較平日為低，且發生事故並有上開測試觀察之情況，顯已達不能安
    全駕駛動力交通工具之程度甚明。本件事證明確，被告過失傷害及公共危險之犯
    行，均堪以認定。
二、核被告乙○○所為，係犯刑法第一百八十五條之三不能安全駕駛動力交通工具而
    駕駛罪及同法第二百八十四條第一項前段之過失傷害罪。被告所犯上開酒醉駕車
    及過失傷害二罪間，罪名有異，行為互殊，應予分論併罰。又被告酒醉駕車，因
    而致告訴人甲○○受傷，依法應負過失傷害罪責，所犯過失傷害部分依道路交通
    處罰條例第八十六條第一項規定，加重其刑。爰審酌被告酒醉後已不能安全駕駛
    ，仍不顧公眾之安危，貿然駕車，造成他人受傷，應予非難；被告之過失程度、
    所生之危害、肇事後之態度及被害人因而受傷，且被告尚未與被害人達成民事和
    解賠償等一切情狀，分別量處如主文所示之刑並定其應執行之刑，及諭知易科罰
    金之折算標準。
據上論斷，依刑事訴訟法第二百七十三條之一第一項、第二百九十九條第一項前段，
刑法第一百八十五條之三、第二百八十四條第一項前段、第四十一條第一項前段、第
五十一條第五款，道路交通管理處罰條例第八十六條第一項，罰金罰鍰提高標準條例
第一條前段、第二條前段，判決如主文。
本案經檢察官丙○○到庭執行職務。
中      華      民      國    九十三    年      八      月     十七     日
                                  臺灣臺中地方法院交通法庭
                                        法  官  張  清  洲
右正本證明與原本無異。
如不服本判決，應於送達後十日內向本院提出上訴狀（須附繕本），上訴於臺灣高等
法院臺中分院。
                                        書記官
中      華      民      國    九十三    年      八      月     十七     日
附錄論罪科刑法條
刑法第一百八十五條之三
服用毒品、麻醉藥品、酒類或其他相類之物，不能安全駕駛動力交通工具而駕駛者，
處一年以下有期徒刑、拘役或三萬元以下罰金。
刑法第二百八十四條第一項
因過失傷害人者，處六月以下有期徒刑，拘役或五百元以下罰金，致重傷者，處一年
以下有期徒刑、拘役或五百元以下罰金。
